【裁判字號】    98,訴,3117
【裁判日期】    981029
【裁判案由】    搶奪
【裁判全文】
臺灣臺中地方法院刑事判決              98年度訴字第3117號
公  訴  人  臺灣臺中地方法院檢察署檢察官
被      告  甲○○
                      號5樓
                    （現於臺中監獄臺中分監執行中）
上列被告因搶奪案件，經檢察官提起公訴（98年度偵字第3117號
），被告於本院準備程序中就被訴之事實為有罪之陳述，經本院
合議庭裁定由受命法官獨任進行簡式審判程序審理，判決如下：
    主      文
甲○○意圖為自己不法之所有，而搶奪他人之動產，累犯，處有
期徒刑柒月。
    事實及理由
壹、程序方面
    刑事訴訟法第273條之1第1 項規定除被告所犯為死刑、無期
    徒刑、最輕本刑為3 年以上有期徒刑之罪或高等法院管轄第
    一審案件者外，於審判期日前之程序進行中，被告先就被訴
    事實為有罪之陳述時，審判長得告知被告簡式審判程序之旨
    ，並聽取當事人、代理人、辯護人及輔佐人之意見後，裁定
    進行簡式審判程序。查本件被告甲○○被訴違反搶奪案件，
    非前開不得進行簡式審判程序之案件，經被告於本院審理時
    就被訴之事實為有罪之陳述，且經本院告知被告簡式審判程
    序之旨，聽取被告及檢察官之意見後，爰依刑事訴訟法第27
    3 條之1第1項規定裁定改依簡式審判程序審判之，先予敘明
    。
貳、實體方面
一、犯罪事實：
（一）甲○○前因違反毒品危害防制條例、竊盜、搶奪等案件，
      經法院分別判處有期徒刑11月、8月及4年，合併定應執行
      有期徒刑5年4月確定，嗣經減刑，定應執行有期徒刑4 年
      6月又15日，於民國97年2月12日假釋付保護管束期滿執行
      完畢（起訴書誤載為於97年4 月10日執行完畢）。詎其仍
      不知悔改，意圖為自己不法之所有，於98年6月13日下午2
      時許，騎乘其所竊得之車牌號碼ICW-128 號重型機車（涉
      犯竊盜罪之部分，業經本院另案審結），行經臺中市○區
      ○○路230 號前，見丁○○騎乘自行車，且將其所有之皮
      包放置於自行車前方置物籃內，竟自後方接近騎乘自行車
      之丁○○，趁丁○○不及防備，伸手搶奪丁○○所有放置
      於自行車前方置物籃內之皮包1 個（內有丁○○所有之鑰
      匙1 串、崇正寶宮會員證1張及現金新臺幣〈下同〉200元
      ），得手後即往臺中縣太平路方向逃逸，復將該皮包內之
      現金200元供已花用完畢，其餘物品連同皮包1個丟棄於臺
      中縣太平市○○○路頂好超市男廁所內之天花板上。嗣經
      甲○○在未被有偵查權之公務員或機關發覺其為犯嫌前，
      於另案搶奪案件中供述本案搶奪行為，即向檢察官自承犯
      行，進而接受裁判，並經臺中縣警察局太平分局巡佐乙○
      ○於98年7 月23日借提甲○○偵辦，前往上開處所扣得丁
      ○○所有之皮包1個、崇正寶宮會員證1張（鑰匙1 串已遺
      失，其餘物品發還丁○○）。
（二）案經臺中縣警察局太平分局報請臺灣臺中地方法院檢察署
      檢察官偵查起訴。
二、上揭犯罪事實，業據被告甲○○於警詢時、偵查中及本院審
    理時均坦承不諱，核與證人即被害人丁○○於警詢時及檢察
    官偵查中具結證述遭搶之情節大致相符，並有刑案現場測繪
    圖2份、扣押物品目錄表、贓物認領保管收據各1份及現場照
    片5張、扣押物品照片1張在卷可稽。復有證人即臺中縣警察
    局太平分局太平派出所巡佐乙○○於本院審理時到庭證稱被
    告係於未被有偵查權之公務員或機關發覺其為本案犯嫌前，
    即於另案搶奪案件中供述本案犯罪等情，亦有98年7 月23日
    職務報告1 份在卷可憑，足認被告之自白與事實相符，堪採
    為論罪科刑之依據。從而本案事證明確，被告犯行洵堪認定
    ，應依法論科。
三、核被告所為，係犯刑法第325條第1項之搶奪罪。又被告有如
    犯罪事實欄所載犯罪科刑及刑之執行情形，有臺灣高等法院
    被告前案紀錄表在卷可稽，其於有期徒刑執行完畢後5 年內
    ，故意再犯本件有期徒刑以上之罪，為累犯，應依刑法第47
    條第1 項加重其刑。惟被告於犯罪後，在未有偵查犯罪職務
    之機關或公務員發覺其為犯罪人前，主動供承有搶奪被害人
    財物部分之犯罪行為，顯見被告有真誠悔悟之心，則就被告
    此部分犯行，依刑法第62條前段之規定，減輕其刑，被告兼
    有刑之加重及減輕事由，依法先加後減之。爰審酌被告正值
    青年，身體健全，竟不謀正途賺取所用，好逸惡勞，竟趁被
    害人疏未防備之際，以徒手之方式搶奪他人財物，已嚴重危
    害社會治安，惟念其於行搶之際並未傷及被害人，且犯後已
    能坦認犯行，態度尚稱良好，並兼衡其犯罪動機、目的等一
    切情狀，量處如主文所示之刑，以資懲儆。
據上論斷，應依刑事訴訟法第273條之1第1項、第299條第1 項前
段，刑法第325條第1項、第47條第1 項、第62條前段，判決如主
文。
本案經檢察官丙○○到庭執行職務。
中    華    民    國    98    年    10    月    29    日
                  刑事第四庭  法  官  潘曉玫
以上正本證明與原本無異。
如不服本判決應於收受判決後10日內向本院提出上訴書狀，並應
敘述具體理由；其未敘述上訴理由者，應於上訴期間屆滿後20日
內向本院補提理由書（均須按他造當事人之人數附繕本）「切勿
逕送上級法院」。
告訴人或被害人對於判決如有不服具備理由請求檢察官上訴者，
其上訴期間之計算係以檢察官收受判決正本之日期為準。
                              書記官  張齡方
中    華    民    國    98    年    10    月    29    日
附錄論罪科刑法條
中華民國刑法第325條第1項
意圖為自己或第三人不法之所有，而搶奪他人之動產者，處6 月
以上5年以下有期徒刑。


司法院資訊處製作；財團法人民間司法改革基金會備份。
